【裁判字號】    90,上易,1854
【裁判日期】    901227
【裁判案由】    傷害
【裁判全文】
臺灣高等法院臺南分院刑事判決             九十年度上易字第一八五四號    Ｃ
      上  訴 人
      即  被  告  乙  ○  ○
右上訴人因傷害案件，不服中華民國九十年十月十七日臺灣嘉義地方法院九十年度易
字第七三九號第一審判決（起訴案號：臺灣嘉義地方法院檢察署九十年度調偵字第二
二九號），提起上訴，本院判決如左：
      主      文
上訴駁回。
      事      實
一、緣乙○○因不滿黃松貞與甲○○交往，邀友人丙○○於民國（下同）九十年五月
    卅一日凌晨一時四十五分許，抵達嘉義縣民雄鄉北斗村北勢子七三之四九號甲○○住處，欲找黃松貞，乃與甲○○發生爭執。乙○○與丙○○竟共同基於普通傷
    害犯意聯絡，由乙○○手持現場拾得木棍（未扣案），丙○○徒手，接續毆打甲○○，造成甲○○受有左額撕裂傷。
二、案經甲○○訴由嘉義縣警察局民雄分局報請臺灣嘉義地方法院檢察署檢察官偵查
    起訴。
      理      由
一、訊據上訴人即被告乙○○對於右揭事實供承不諱，上訴人即被告丙○○則否認有
    右揭傷害犯行，辯稱：伊只有推告訴人而已，沒有打傷告訴人云云。惟查：
  (一)右揭事實，已據被告乙○○自白不諱，核與告訴人甲○○、目擊證人黃松貞於警
    偵訊證述情節相符（詳警卷一頁背面、二頁、四頁、三九五六號偵查卷七頁背面
    、八頁），復有財團法人嘉義基督教醫院診斷證明書一紙附卷可憑（詳警卷九頁
    ），足證告訴人甲○○指訴被告乙○○傷害犯行，尚屬非虛。
  (二)次查被告丙○○傷害犯行，已據告訴人甲○○於警偵訊時指訴甚詳（詳警卷一、
    二頁，偵查卷七、八頁），並據目擊證人黃松貞於警偵訊時供證：被告丙○○以
    穢言辱罵告訴人，並出拳毆打告訴人頭部及身體等情相符（詳警卷四頁、偵查卷
    八頁）。又被告丙○○供稱：伊有以髒話罵告訴人；打鬥開始前，伊有推告訴人
    ，因告訴人與乙○○已鬧起來；是告訴人先挑釁，還說不然要打架嗎？等語（詳
    警卷八頁、偵查卷八頁、原審卷廿七頁）。由此可見，被告丙○○與被告乙○○
    係立於同一陣線，且已加入本件紛爭。參諸被告黃琮偉自承有推告訴人、手掌碰
    到告訴人等情（詳偵查卷八頁、原審卷三至五頁），顯見其與告訴人確已發生肢
    體衝突，殆可確認。另被告乙○○案發當時，尚有撿拾木棍之舉，苟被告丙○○
    意在勸架，理當將乙○○推開或奪取木棍，以阻止乙○○打人，其未此之圖，反
    出手推告訴人，若非與被告乙○○同仇敵愾，何以致之？再徵諸被告丙○○於雙
    方劍拔弩張之際，出手推打告訴人，則於被告乙○○持木棍毆打告訴人之際，被
    告丙○○豈有可能袖手旁觀？準此以言，堪信被告丙○○確有出拳毆打告訴人。
    被告丙○○辯稱：僅推人未打人云云，容屬避就之詞，不足採信。綜上所述，本
    件事證明確，被告二人傷害犯行，均堪以認定。
二、查被告二人共同傷害告訴人甲○○身體，核被告二人所為，均係犯刑法第二百七
    十七條第一項傷害罪。被告二人就前揭傷害犯行，彼此間有犯意聯絡及行為分擔
    ，為共同正犯。
三、原審以被告二人罪證明確，因予適用刑法第廿八條、第二百七十七條第一項、第
    四十一條第一項前段，罰金罰鍰提高標準條例第一條前段、第二條規定，並審酌
    被告二人係因被告乙○○與告訴人、黃松貞三人間感情糾紛，而共同傷人之犯罪
    動機，被告二人犯罪時所受刺激，及乙○○為本件傷害犯行造意者，持棍傷人，
    惡性較重；另被告丙○○係附和乙○○而犯罪，僅徒手為之，惡性較輕等情，暨
    被告乙○○犯後坦承犯行，丙○○矢口否認等犯後態度及其他一切情狀，量處被
    告乙○○有期徒刑三月、被告丙○○拘役五十日，並均諭知如易科罰金，各以三
    百元折算一日之標準，以資儆懲，併敘明被告二人犯罪時所持木棍未扣案，且非
    彼等所有，不予沒收。本院經核原判決認事用法，均無違誤，量刑亦稱妥適。被
    告二人上訴意旨，指摘原判決不當及量刑過重，均無理由，應俱予駁回。
據上論斷，應依刑事訴訟法第三百六十八條，判決如主文。
本案經檢察官李傳來到庭執行職務。
中    華    民    國      九十      年      十二      月      二十七    日
                                  臺灣高等法院臺南分院刑事第五庭
                                      審判長法官  茆    臺    雲
                                            法官  蔡    長    林
                                            法官  董    武    全
右正本證明與原本無異。
不得上訴。
                                      法院書記官  黃    全    忠
中    華    民    國      九十      年      十二      月     二十八     日
附錄法條：
刑法第二百七十七條第一項：傷害人之身體或健康者，處三年以下有期徒刑，拘役或
                          一千元以下罰金。


司法院資訊處製作；財團法人民間司法改革基金會備份。
